臺灣高雄地方法院刑事判決　　　　　　　94年度訴字第1290號
公　訴　人　臺灣高雄地方法院檢察署檢察官
被　　　告　丙○○
選任辯護人　紀錦隆律師
　　　　　　郭寶蓮律師
被　　　告　甲○○(冒名傅世諺.
　　　　　　　　　　在臺灣高雄監獄執行中）
選任辯護人　郭家駿律師
上列被告因毒品危害防制條例等案件，經檢察官提起公訴（93年
度偵字第25445 號、94年度毒偵字第245 號、94年度毒偵字第
246號），本院判決如下：
    主  文
丙○○未經許可，製造其他可發射子彈具有殺傷力之改造手槍，
處有期徒刑伍年陸月，併科罰金新臺幣貳拾萬元，罰金如易服勞
役，以罰金總額與陸個月之日數比例折算。扣案之改造手槍壹把
（含彈匣，槍枝管制編號0000000000號）、玩具槍金屬槍管貳支
，均沒收；又共同販賣第二級毒品，未遂，處有期徒刑肆年陸月
。扣案之MD MA 捌拾捌顆沒收銷燬之。扣案之NOKIA 行動電話壹
支沒收之。應執行有期徒刑玖年拾月，罰金如易服勞役以總額與
陸個月之日數比例折算。扣案之改造手槍壹把（含彈匣，槍枝管
制編號0000000000號）、玩具槍金屬槍管貳支、NOKIA 行動電話
壹支，均沒收之。扣案之MDMA捌拾捌顆沒收銷燬之。
甲○○共同販賣第二級毒品，未遂，處有期徒刑肆年。扣案之MD
MA捌拾捌顆沒收銷燬之。扣案之NOKIA 行動電話壹支沒收之。
丙○○被訴未經許可製造子彈未遂罪部分無罪。
    事  實
一、丙○○明知可發射子彈具有殺傷力之改造手槍及子彈，均為
    管制物品，非經中央主管機關許可，不得擅自製造、持有，
    於民國93年11月中旬某日，在高雄市新興區新堀江商圈某玩
    具店，以新臺幣（下同）五千五百元之價格，購得仿GLOCK
    廠半自動手槍製造之玩具槍1 把（含彈匣），並附贈道具子
    彈6 顆、底火2 盒，竟未經許可，基於製造其他可發射子彈
    具有殺傷力之改造手槍之犯意，於93年11月間，在網路上詢
    問是否有人可以幫忙改造槍管，經某不詳姓名年籍成年男子
    回應後，即於高雄市○○路某處，以八百元之代價向該男子
    購得金屬貫通槍管1 支，並經該男子贈送1 支金屬槍管，而
    於93年12月初，在高雄縣仁武鄉○○○路28巷39號住處，將
    上開玩具槍上之槍管（內有阻鐵）換裝其所購之上開金屬貫
    通槍管，而製造其他可發射子彈具有殺傷力之改造手槍把（
    含彈匣，槍枝管制編號0000000000號）。
二、丙○○明知MDMA係毒品危害防制條例所規範之毒品，不得非
　　法持有、販賣，於93年12月25日，在高雄縣鳳山市○○○路
    「闔家歡KTV 」之公共廁所內，拾獲第二級毒品MDMA 88 顆
    後持有之，嗣竟意圖營利，於93年12月26日電話委請與其有
    共同販賣第二級毒品MDMA犯意聯絡之甲○○（冒名「傅世諺
    」，偽造文書部分另行偵辦）以一粒MDMA新台幣（下同）四
    百元之價格，代為尋找買家，甲○○乃於93年12月27日，委
    託亦有共同販賣第二級毒品MDMA犯意聯絡之網路代號「前鎮
    小紅蟹」不詳真實姓名年籍成年人，於93年12月27日，在不
    詳地點，利用電腦網路，在「一網情深聊天聯盟」網部之「
    網ㄖ戀情」聊天室內，刊登「誰要拿E …一次100 粒…要的
    GO我…!! 」 等販賣第二級毒品MDMA之訊息，以尋找買主。
    嗣經高雄市政府警察局左營分局員警乙○○上網時發現，遂
    以代號「楓之~NO 神」暱稱登入該聊天室與「前鎮小紅蟹」
    對談，「前鎮小紅蟹」同意以每粒MDMA五百元之價格販賣第
    二級毒品MDMA予乙○○，並提供甲○○綽號「小峰」及所使
    用之0000000000號行動電話為聯絡方式，藉以賺取差價利益
    。乙○○遂於同日撥打上開行動電話與甲○○聯絡後，由乙○○表示願以一萬元購買MDMA20顆，經甲○○詢問丙○○後
    ，雙方達成合意，並相約在高雄市三民區○○○路與春陽街
    口之加油站廁所旁碰面交易上開MDMA。而於同日下午2 時餘
    許，甲○○與丙○○分別騎乘機車、駕駛車牌ZC─1410號自
    小客車到達上開約定地點後，丙○○先前往加油，而由甲○○確認志工所喬裝之買家並非警察後，再撥打電話請丙○○
    過來，二人進入該加油站廁所內，於丙○○取出第二級毒品
    MDMA欲交付時，為員警乙○○當場查獲而未遂，並為警扣得
    MDMA88顆及甲○○所有用以聯絡販賣毒品之NOKIA 行動電話
    1 支（含門號0000000000號SIM 卡1 張）。嗣又為警於丙○○所駕駛之車牌ZC─1410號自小客車內查獲上開槍枝管制編
    號0000000000號之改造手槍1 把（含彈匣）、玩具槍金屬槍
    管2 支，員警隨又經丙○○之同意，至其位高雄縣仁武鄉○○○路28巷39號住處搜索，在該處扣得金屬彈殼1 顆、彈頭
    1個及底火153枚。
三、案經高雄市政府警察局左營分局移送臺灣高雄地方法院檢察
    署檢察官偵查起訴。
    理  由
壹、程序方面：
一、關於被告甲○○之警詢筆錄有無證據能力：
  (一)按被告以外之人，於審判外之言詞或書面陳述，除法律有規
    定者外，不得作為證據，刑事訴訟法第159 條第1 項定有明
    文。被告以外之人（包括證人、鑑定人、告訴人、被害人及
    共同被告等）於審判外之言詞或書面陳述，即所謂傳聞證據
    。由於傳聞證據有悖法院直接審理及言詞審理之精神，妨礙
    當事人之反對詰問權，影響程序正義之實現，除法律有規定
    者（例如同法第159 條第2 項、同法第159 條之1 至之5 、
    同法第206 條等）外，原則上不具證據能力（最高法院22年
    度上字第2842號判例參照）。
  (二)經查：本件共同被告甲○○並未爭執其於警詢過程中受有何
    強暴、脅迫或其他不正方法為之之情形，又共同被告甲○○
    就確有受被告丙○○之委託而透過「前鎮小紅蟹」上網散佈
    販售第二級毒品MDMA之訊息，並與化名「楓之~NO 神」之高
    雄市政府警察局左營分局員警乙○○達成買賣毒品合意，並
    於上揭地點與被告丙○○正要交付毒品時，為警查獲等情，
    已據其於警詢及偵審中供承相符，其自白之任意性應堪認定
    ，況此警詢筆錄亦經共同被告甲○○於本院審理時以證人身
    份到庭證述屬實（見本院卷第181 頁），益徵共同被告甲○○於警詢所述，應具有較可信性之情況，而該警詢內容係為
    證明被告丙○○犯罪事實存否所必要，依刑事訴訟法第159
    條之2 規定：「被告以外之人於檢察事務官、司法警察官或
    司法警察調查中所為之陳述，與審判中不符時，其先前之陳
    述具有較可信之特別情況，且為證明犯罪事實存否所必要者
    ，得為證據」，再揆諸前揭說明，本件被告甲○○於詢於所
    為之陳述，自得採為本件判決之基礎。被告丙○○之辯護人
    主張被告甲○○於警詢時所為之陳述依刑事訴訟法第159 條
    第1 項之規定，不具證據能力云云（見本院卷第145 頁），
    要無可採。
二、次按所謂「陷害教唆」，係指行為人原不具犯罪之故意，純
    因司法警察之設計教唆，始萌生犯意，進而實施犯罪構成要
    件之行為者而言。申言之，因「陷害教唆」係司法警察以引
    誘或教唆犯罪之不正當手段，使原無犯罪故意之人因而萌生
    犯意而實施犯罪，再進而蒐集其犯罪之證據或予以逮捕偵辦
    ；縱其目的係在於查緝犯罪，但其手段顯然違反憲法對於基
    本人權之保障，且已逾越偵查犯罪之必要程度，對於公共利
    益之維護並無意義，其因此等違反法定程序所取得之證據資
    料，不具有證據能力。又「陷害教唆」與警方對於原已具有
    犯罪故意並已實施犯罪行為之人，即與所謂「釣魚」，指對
    原已犯罪或具有犯罪故意之人以設計引誘之方式，迎合其要
    求使其暴露犯罪事證，再加以逮捕或偵辦之情形，或學理上
    所謂「提供機會型陷害教唆」，其犯意並非警察所創造，警
    察僅係提供機會加以誘捕之情形有別。因後者之情形純屬偵
    查犯罪技巧之範疇，並未違反憲法對於基本人權之保障，且
    於公共利益之維護有其必要性存在，故依此方式所蒐集之證
    據資料，原則上非無證據能力（最高法院92年台上字4558號
    、94年台上字第2237號判決意旨參照）。本件係被告丙○○
    委請被告甲○○代尋MDMA買家後，再由被告甲○○委請綽號
    「前鎮小紅蟹」之不詳姓名年籍人上網刊登「誰要拿E ……
    一次100 粒……要的GO我……!! 」 等販賣MDMA之意思，證
    人即高雄市政府警察局員警乙○○因懷疑係MDMA之買賣，始
    化名上網詢問（詳後述），並非被告丙○○、甲○○無販賣
    第二級毒品MDMA之犯意，經證人乙○○上網引誘或教唆，始
    生販賣毒品之犯意而實施犯罪，是本件員警查緝情形尚不非
    「陷害教唆」，而具有證據能力，亦合先說明。
三、又按司法警察官或司法警察詢問犯罪嫌疑人時，除急迫情況
    並經記明筆錄者外，應全程連續錄音，必要時並應全程連續
    錄影，此觀刑事訴訟法第100 條之1 準用同法第100 條之1
    第1 項規定自明。被告丙○○於本院準備程序時，雖主張其
    警詢筆錄並無連續錄音及採一問一答方式云云，惟經勘驗被
    告丙○○之警詢錄音帶結果，認為警詢過程係採連續錄音及
    問答方式進行，且與被告丙○○之警詢筆錄內容大致相符，
    有本院勘驗筆錄在卷可稽（見本院卷第148 頁、第111 頁至
    第123 頁），足認被告丙○○之警詢筆錄內容係出自被告丙○○之自由意思所為之陳述，且與事實相符，應具有證據能
    力，被告丙○○此部分主張，自無可取。
貳、實體方面：
甲、有罪部分：
一、被告丙○○被訴製造槍枝、子彈部分：
  (一)訊之被告丙○○對於其分別有於上揭時地購買玩具手槍（附
    贈金屬彈殼6 顆、底火2 盒）、購買貫通之槍管及換裝槍管
    ，並於其所駕駛之車牌ZC─1410號自小客車內，為警查扣上
    開槍枝管制編號0000000000號之改造手槍一把（含彈匣）、
    玩具槍金屬槍管2 支等事實，業於本院審理時坦承不諱，且
    該扣案之改造手槍1 把（含彈匣，槍枝管制編號0000000000
    號），經送請內政部警政署刑事警察局鑑定，認係仿GLOCK
    廠半自動手槍製造之玩具槍，換裝士造金屬槍管改造而成之
    改造手槍，機械性能良好，可擊發適用之子彈，認具殺傷力
    ，而槍管2 枝，其中1 枝認係內具阻鐵之玩具金屬槍管，其
    彈室內徑為11.4mm、槍管外徑為13.5mm、槍管內徑為10.0mm
    ；另一枝，認係長約100.1mm 之金屬管，外徑為13.8mm內徑
    （兩端）分別為9.2mm 及8.8mm ，有該局94年3 月2 日刑鑑
    字第0940002829號槍彈鑑定書及刑鑑字第0940094292號函各
    1 件在卷可稽，而查獲過程亦與證人乙○○於本院審理時證
    述情節相符（見本院卷第155 頁、第156 頁）。足認被告丙○○此部分自白與事實相符，堪予採信。是本件事證明確，
    被告丙○○上開製造改造手槍犯行洵堪認定。
  (二)按被告行為後，槍砲彈藥刀械管制條例於94年1 月26日修正
    公布，並於同年月28日生效，廢止第11條，並修訂第8 條，
    舊法第11條第1 項原規定「未經許可，製造、販賣或運輸第
    4 條第1 項第1 款所稱其他可發射金屬或子彈具有殺傷力之
    各式槍砲者，處5 年以上有期徒刑，併科新臺幣1 千萬元以
    下罰金。」，修正後新法第8 條第1 項規定「未經許可，製
    造、販賣或運輸鋼筆槍、瓦斯槍、麻醉槍、獵槍、空氣槍或
    第4 條第1 項第1 款所定其他可發射金屬或子彈具有殺傷力
    之各式槍砲者，處無期徒刑或5 年以上有期徒刑，併科新臺
    幣1 千萬元以下罰金。」，二相比較，以舊法有利於被告，
    依刑法第2 條第1 項但書規定，自應適用修正前槍砲彈藥刀
    械管制條例第11條第1 項之罪。核被告丙○○所為，係犯修
    正前槍砲彈藥刀械管制條例第11條第1 項之未經許可製造其
    他可發射子彈具有殺傷力之改造手槍罪。被告製造改造手槍
    後，持有改造手槍之行為，為其製造行為所吸收，不另論罪
    。
二、被告丙○○、甲○○被訴販賣第二級毒品MDMA部分：
  (一)訊之被告丙○○固坦認有於上揭時地撿到MDMA88顆，且委託
    被告甲○○代為處理該等MDMA，及持該等MDMA前往前開加油
    站交付對方時為警查獲等事實，惟矢口否認有何販賣MDMA之
    犯行，辯稱：伊是要把MDMA送人，所以才問甲○○有無人要
    MDMA，並無販賣之意，也不知道「前鎮小紅蟹」上網刊登訊
    息之事云云；而被告甲○○固坦認被告丙○○撿到上開MDMA
    後，有委託伊代尋買家，伊再委請「前鎮小紅蟹」上網刊登
    找尋MDMA買家之訊息、留下伊之電話為聯絡方式，及於前揭
    加油站交易MDMA時為警查獲等事實，惟矢口否認有販賣MDMA
    犯行，辯稱：伊只是受丙○○之委託，幫忙找尋買家及聯絡
    見面，一切交易都由丙○○與對方直接為之，伊沒有賺取差
    價云云。然查：
  　1.被告甲○○因受被告丙○○之委託，乃於上開時間委請網
    　路代號「前鎮小紅蟹」之人利用網路刊登販賣MDMA訊息，
      而高雄市政府警察局左營分局員警乙○○因此以網路代號
      「楓之NO神」與之聯絡後，再依「前鎮小紅蟹」所留之被
      告甲○○門號0000000000號行動電話與被告甲○○聯絡，
      雙方合意以一萬元代價購買20顆MDMA並相約在上開加油站
      買賣，被告甲○○遂與被告丙○○聯絡後，前往上開加油
      站欲交付MDMA，然尚未交付即為警查獲，並自被告丙○○
      身上扣得MDMA88顆（已分裝為68顆、20顆）等情，為被告
      甲○○於警詢及偵審中均坦認在卷，核與證人乙○○證述
      情節相符，並有一網情深聊天聯盟網日戀情聊天室「前鎮
      小紅蟹」與「楓之~NO 神」間之聊天網頁共8 頁在卷可憑
      ，復有於上揭時地自被告丙○○身上查獲之MDMA88顆扣案
      可證，而該扣案MDMA88顆經送請高雄醫學大學附設中和紀
      念醫院檢驗結果，MDMA呈陽性反應，有該院94年2 月15日
      報告編號9401-8號檢驗報告一紙附卷足稽，是該扣案之藥
      品88顆確認MDMA無訛。是上開事實，堪信為真實。
  　2.又上開MDMA係被告丙○○於上開時地撿獲，嗣並委請被告
    　甲○○代為處理，惟於被告丙○○持往上揭為警查獲之時
      地欲交付時，即為警查獲等情，已據被告丙○○於警詢及
      偵審中陳明在卷，核與證人即共同被告甲○○所述相符，
      亦堪信為真實。被告丙○○雖否認有委託共同被告甲○○
      代為銷售上開MDMA云云，然上開MDMA係被告丙○○委託被
      告甲○○代為尋找買主一節，已據證人甲○○於本院審理
      時證述：「（問：丙○○撿到搖頭丸之後有無要求你作何
      事？）他問我有無朋友要否？（台語發音）我不確定是不
      是這樣講，但意思是這樣」（見本院卷第178 頁）、「我
      在電話中有跟丙○○提到我的朋友想要先吃一顆，並說如
      果是搖頭丸的話，他要買20顆」、「（問：你的意思是朋
      友『要』20顆或是『要買』20顆？）他是指『要買』」、
      「（問：你有無跟丙○○講說對方要買20顆，一顆五百元
      ，共一萬元？）有」、「（問：丙○○一開始有無要你幫
      他賣搖頭丸？）有」（見本院卷第180 頁）、「（問：你
      剛才回答辯護人的問題時，有提及丙○○在第一次打電話
      以後，是要銷掉或是給人，此意思為何？）他是以台語講
      ，你看有沒有人要，如果要，打電話給我」（見本院卷第
      181 頁）、「我聽他（丙○○）的意思，是要賣掉。他說
      看有沒有人『要買』（台語發音）」、「（問：你與前鎮
      小紅蟹聯絡好之後，你有無跟丙○○講？）有。我告訴丙○○說，我已經幫他問別人了」、「（問：丙○○有無問
      你，對方開出的價碼多少？）我在電話中有告訴丙○○，
      我的朋友開價20顆一萬元，我的朋友還要先要一顆試知藥
      效，如果可以的話，他才要以20顆一萬元的價錢來買……
      」（見本院卷第182 頁）、「丙○○在電話中，沒有直接
      說好，他是說萬一對方試吃後跑掉怎麼辦？」（見本院卷
      第183 頁）等語，被告甲○○既已告知被告丙○○對方欲
      購買MDMA之數量、價格及要試吃等情，被告丙○○自難謂
      仍無販賣之意或不知是要販賣，而其復於被告甲○○與買
      方約定交易時間、地點後，攜帶上開MDMA前往約定地點，
      並取出約定之數量欲交付時為警查獲，更難認其有不知情
      之處。況被告丙○○先於警詢時表示並無施用拾獲之MDMA
      （見本院卷第117 頁勘驗筆錄），再於偵查中供稱伊前往
      大昌加油站是要拿MDMA去給甲○○的朋友吃的（見93年度
      偵字第25445 號卷第7 頁、第28頁），嗣又於本院調查時
      先是辯稱伊前往加油站是要與被告甲○○一同前往KTV 施
      用該等MDMA（見本院卷第18頁），再於本院審理時辯稱伊
      有施用上開MDMA，而前往加油站是因為甲○○向伊要MDMA
      ，忘記甲○○有無邀伊一起施用，甲○○沒有說是伊的朋
      友要的（見本院卷第203 頁至第205 頁）等語，前後所述
      不符，且為被告甲○○所否認，而被告丙○○、甲○○於
      警詢時均有採集尿液，經送請高雄市立凱旋醫院檢驗結果
      ，其二人尿液MDMA呈陰性反應，有該醫院94年1 月17日濫
      用藥物尿液檢驗報告2 件及高雄市政府警察局左營分局扣
      押物品清單2 紙在卷可考，按「人體施用MDMA於尿液中排
      出之最長時限，受施用劑量、施用方式、個人體質及其代
      謝情況等因素影響，因個案而異，一般可檢出之最長時間
      為MDMA1 至4 天」等語，有行政院衛生署管制藥品管理局
      91年10月3 日管檢字第110436號函載述甚明，益徵被告甲○○所述已無施用第二級毒品MDMA之陳述（見本院卷第
      205 頁），及被告丙○○於警詢時供述伊並無施用該等拾
      獲之MDMA，為可採信。被告二人既均無施用MDMA之情，則
      被告丙○○辯稱扣案之MDMA是要供伊二人共同施用云云，
      更無足取。又被告丙○○如僅是要委託被告甲○○送人，
      則直接交給被告甲○○即可，要無自己到場之必要，是被
      告丙○○辯稱伊沒有委託被告甲○○販賣上開MDMA云云，
      委無可信。
    3.近來政府為杜絕毒品氾濫，毒害人民甚深，再三宣導教民
      眾遠離毒品、媒體之報導既深且廣，對於毒品之禁絕，應
      為民眾所熟悉。又政府對於查緝施用、轉讓及販賣毒品無
      不嚴格執行，且販賣毒品罪更係重罪，設若無利可圖，衡
      情一般持有毒品者，當不致輕易將持有毒品交付他人。此
      觀諸被告丙○○親自前往上開為警查獲之地點交付MDMA之
      情自明。被告丙○○拾獲上開MDMA後，欲以一萬元之價格
      販賣20顆MDMA給代號「楓之~NO 神」之證人乙○○，足見
      被告丙○○上開販賣第二級毒品MDMA行為，確有牟利意圖
      ，應可認定。至被告甲○○雖辯稱伊並未賺取任何差價云
      云，然其既受被告丙○○之委託代為尋找MDMA之買主，且
      負責聯絡、轉達價格、數量、陪同被告丙○○與買方進行
      交易等等，顯已共同實施犯罪行為，而非僅為幫助行為而
      已，是被告甲○○此部分辯詞尚難據為其有利之認定。
    4.綜上所述，足見被告丙○○、甲○○所辯，均係事後卸責
      之詞，不足採信。本件事證明確，被告丙○○、甲○○販
      賣第二級毒品MDMA未遂犯行，洵堪認定。
  (二)被告丙○○、甲○○已著手販賣第二級毒品MDMA行為之實施
    ，惟因在交付前為警查獲而未生交付結果，其犯罪尚屬未遂
    ，核其等所為，係犯毒品危害防制條例第4 條第6 項、第2
    項之販賣第二級毒品未遂罪。被告丙○○、甲○○具有犯意
    聯絡及行為分擔，為共同正犯。而其等持有第二級毒品MDMA
    之低度行為為販賣第二級毒品MDMA之高度行為所吸收，不另
    論罪。又其等販賣第二級毒品MDMA之行為仍屬未遂，係未遂
    犯，依刑法第26條前段之規定，按既遂之刑度減輕其刑。而
    被告丙○○所犯修正前槍砲彈藥刀械管制條例第11條第1 項
    之未經許可製造其他可發射子彈具有殺傷力之改造手槍罪與
    毒品危害防制條例第4 條第6 項、第2 項之販賣第二級毒品
    未遂罪間，犯意各別，行為互殊，應予分論併罰。
三、爰審酌被告丙○○正值青年，不循正當途徑獲取財物，反思
    以販賣毒品殘害他人身體賺取金錢，又違法改造手槍及子彈
    ，嚴重影響社會治安，且於犯後僅坦承部分犯行，悔意不足
    ，惟念其無前科犯行，有臺灣高等法院被告前案紀錄表1 件
    在卷可稽，素行尚可，而未曾持上開改造槍枝犯案，又尚未
    售出第二級毒品MDMA，並無販毒所得，也未造成社會實質傷
    害等一切情狀；而被告甲○○亦正值青年，卻不循正當途徑
    獲取財物，反擬以為被告丙○○販賣毒品賺取差價，亦係以
    販賣毒品殘害他人身體健康，惟念其犯後坦承大部分犯行，
    顯有悔意等一切情狀，各量處如主文所示之刑，並就被告丙○○之罰金部分諭知易服勞行之折算標準及定其應執行之刑
    。扣案之錠劑88顆經送檢驗結果，認係屬第二級毒品MDMA一
    節，已如前述，依毒品危害防制條例第18條第1 項前段規定
    ，應予宣告沒收銷燬之。又扣案之NOKIA 行動電話1 支，係
    被告所有，且供被告甲○○聯絡販賣毒品所用之物，應依毒
    品危害防制條例第19條第1 項規定，宣告沒收之。至門號
    0000000000號之SIM 卡係電訊公司所有，且係案外人傅世諭
    所申請，有和信電訊查詢單1 紙在卷可憑是該SIM 爰不予宣
    告沒收。另扣案之改造手槍壹把（含彈匣，槍枝管制編號
    0000000000號），為違禁物，依刑法第38條第1 項第1 款規
    定宣告沒收。扣案之玩具槍金屬槍管2 支，均為被告丙○○
    所有，且係供被告丙○○製造改造手槍之材料，爰依刑法第
    38條第1項第2款宣告沒收之。
乙、無罪部分：
一、公訴意旨略以：被告丙○○於93年11、12月間，在高雄縣某
    工廠拾得彈頭1 顆後，竟未經許可，於93年11、12月，接續
    在高雄縣仁武鄉○○路28巷39號，基於製造具有殺傷力子彈
    之犯意，切割改造上開彈殼中之3 個擬製造子彈，惟尚未完
    成，因認被告丙○○涉犯槍砲彈藥刀械管制條例第12條第5
    項之未經許可製造子彈未遂罪嫌。
二、按犯罪事實應依證據認定之，無證據不得推定其犯罪事實；
　　不能證明被告犯罪者，應諭知無罪之判決，刑事訴訟法第
    154 條第2 項、第301 條第1 項分別定有明文。而刑事訴訟
    法上所謂認定犯罪事實之證據，係指足以認定被告確有犯罪
    行為之積極證據而言，如未能發現相當證據或證據不足以證
    明，自不能以推測或擬制之方法，以為裁判基礎，（最高法
    院29年上字第3105號、40年台上字第86號判例參照）；又認
    定犯罪事實，所憑之證據，雖不以直接證據為限，間接證據
    亦包括在內，然無論直接或間接證據，其為訴訟上之證明，
    須於通常一般之人均不致於有所懷疑，而得確信其為真實之
    程度者，始得據之為有罪之認定，倘其證明尚未達到此一程
    度，而有合理性懷疑之存在時，即無從為有罪之認定（最高
    法院76年台上字第4986號判例參照）。
三、公訴意旨認被告丙○○涉有未經許可製造子彈未遂罪嫌，無
    非以被告丙○○於警詢及偵查中之陳述，內正部警政署刑事
    警察局94年3 月2 日刑鑑字第0940002829號槍彈鑑定書、搜
    索扣押筆錄、扣押物品目錄表、照片及金屬彈殼6 個、彈頭
    1個及底火153枚扣案等為其論據。
四、訊之被告丙○○固不否認有於上揭時地取得扣案之金屬彈殼
    6 個、彈頭1 個及底火153 枚，且其中3 個彈殼係經過切割
    改造等事實，惟堅決否認有何製造子彈之犯行，並辯稱該3
    個經過切割改造之子彈係被告甲○○改造後所交付等語。經
    查：
  (一)被告丙○○於上揭時地為警在其住處查獲扣案之金屬彈殼6
    個、彈頭1 個及底火153 枚等情，已據被告丙○○於警詢及
    偵審中分別供述明確，並有搜索扣押筆錄、扣押物品目錄表
    、照片等件在卷按，堪信為真實。
  (二)而被告丙○○雖於偵查中供稱：「（問：扣案金屬彈殼有6
    個、彈頭1 個如何來的？）金屬彈殼玩具店買來，我磨過3
    顆，彈頭是撿的」、「（問：磨彈殼何用？）為了觀賞」、
    「（問：何時磨彈殼？）93年，一天一點點磨了好幾天，在
    高雄縣仁武鄉○○路28巷39號」等語（見93年度偵字第2544
    5 號卷第88頁），惟其於警詢時並未供承係伊改造該經過切
    割之3 顆子彈（見本院卷第121 頁警詢勘驗筆錄），且於本
    院調查及審理時均否認有切割改造子彈之行為，是被告丙○○僅有於偵查中為前開改造子彈犯行之自白。
  (三)又被告丙○○持有金屬彈殼6 個、彈頭1 個及底火153 枚為
    警查獲而扣案，已如前述，被告丙○○辯稱該改造子彈係被
    告甲○○所交付云云，雖為被告甲○○所否認，且無其他證
    據可證明該等子彈係被告甲○○所交付，致被告丙○○此部
    分供承尚無足採，惟物品之取得來源非一，縱非被告甲○○
    所交付，亦尚難僅因持有該等物品即謂係其所改造。又苟該
    等子彈係被告丙○○所製造，則應係供其所持有之上開改造
    手槍使用，惟扣案之子彈半成品，均非完整之子彈，認均不
    具殺傷力；而玩具金屬彈殼陸顆，其彈殼外徑均為9.0mm ；
    玩具金屬彈殼其外徑（9.0mm）遠小於同案改造手槍之彈室
    內徑（12.2mm），故無法裝填在前開手槍之槍管彈室，已據
    內政部警政署刑事警察局94年6 月13日刑鑑字第0940088867
    號、第0940094292號函載述甚明，有各該函1 件在卷可稽，
    是自難以被告丙○○持有該等物品，即謂其有製造改造子彈
    之犯行。
　(四)末按被告或共犯之自白，不得作為有罪判決之唯一證據，仍
  　應調查其他必要之證據，以察其是否與事實相符，刑事訴訟
    法第156 條第2 項定有明文。本件可認被告丙○○有公訴人
    所指之製造子彈未遂罪者，顯僅有被告丙○○前開偵查中之
    自白，自不足採為被告丙○○此部分不利判決之依據。此外
    ，復查無其他確切證據足資證明被告丙○○有何公訴人所指
    之未經許可製造改造子彈未遂犯行，被告丙○○此部分犯罪
    顯不能證明，而公訴人既認此部分與被告丙○○前開所犯之
    製造改造手槍罪、販賣第二級毒品未遂罪係數罪併罰關係，
    本院就此部分自應為無罪判決之諭知。另，扣案之金屬彈殼
    6 顆、彈頭1 個、底火153 枚並無殺傷力，已如前述，且被
    告丙○○就製造子彈部分亦經本院為無罪判決之諭知，是就
    此等物品，爰不予宣告沒收。
據上論斷，應依刑事訴訟法第299 條第1 項前段、第301 條第1
項，修正前槍砲彈藥刀械管制條例第11條第1 項，毒品危害防制
條例第4 條第6 項、第2 項、第18條第1 項前段、第19條第1 項
，刑法第2 條第1 項但書、第11條前段、第28條、第55條、第26
條前段、第42條第3 項、第38條第1 項第1 款、第2 款、第51條
第5 款，罰金罰鍰提高標準條例第2 條，現行法規所定貨幣單位
折算新臺幣條例第2條，判決如主文。
本案經檢察官丁○○到庭執行職務。
中　　華　　民　　國　　94　　年　　8 　　月　12  　　日
                  刑事第十七庭  審判長法　官  李麗珠
                                      法  官  林勇如
                                      法  官  陳明呈
以上正本證明與原本無異。
如不服本判決，應於判決送達後10日內，向本院提出上訴狀。
                                      書記官  趙美玲
中　　華　　民　　國　　94　　年　　8 　　月　12  　　日
附錄本判決論罪科刑法條：
修正前槍砲彈藥刀械管制條例第11條第1項：
  未經許可，製造、販賣或運輸第4 條第1 項第1 款所稱其他可
  發射金屬或子彈具有殺傷力之各式槍砲者，處5 年以上有期徒刑
  ，併科新臺幣1000萬元以下罰金。
修正後槍砲彈藥刀械管制條例第12條第1項、第5項：
  未經許可，製造、販賣或運輸子彈者，處1 年以上7 年以下有期
  徒刑，併科新臺幣500萬元以下罰金。
  第1項至第3項之未遂犯罰之。
毒品危害防制條例第4條：
  製造、運輸、販賣第一級毒品者，處死刑或無期徒刑；處無期
  徒刑者，得併科新臺幣1,000萬元以下罰金。
  製造、運輸、販賣第二級毒品者，處無期徒刑或 7 年以上有期
  徒刑，得併科新臺幣700 萬元以下罰金。
  製造、運輸、販賣第三級毒品者，處 5 年以上有期徒刑，得併
  科新臺幣500 萬元以下罰金。
  製造、運輸、販賣第四級毒品者，處 3 年以上 10 年以下有期
  徒刑，得併科新臺幣300萬元以下罰金。
  製造、運輸、販賣專供製造或施用毒品之器具者，處 1 年以上
  7 年以下有期徒刑，得併科新臺幣100 萬元以下罰金。
  前五項之未遂犯罰之。
